臺灣板橋地方法院刑事判決　　　　　　　 94年度訴字第417號
公　訴　人　臺灣板橋地方法院檢察署檢察官
被　　　告　乙○○
指定辯護人　本院公設辯護人　甲○○
上列被告因違反槍砲彈藥刀械管制條例案件，經檢察官提起公訴
（94年度偵字第392號)， 本院判決如下：
    主  文
乙○○未經許可，持有手槍，處有期徒刑伍年肆月，併科罰金新
台幣拾貳萬元，罰金如易服勞役，以銀元參佰元即新臺幣玖佰元
折算壹日。扣案以色列IMI 廠製941F口徑玖釐米制式半自動手槍
壹枝（槍枝管制編號0000000000號）、玖釐米制式子彈肆顆沒收
。
    事  實
一、乙○○於民國82年間，因違反槍砲彈藥刀械管制條例、肅清
    煙毒條例、麻醉藥品管理條例等案件，經台灣台中地方法院
    於82年10月22日，以82年度訴字第3292號判處有期徒刑6 月
    （槍砲）、3 年2 月（煙毒）、4 月（麻藥），應執行有期
    徒刑3 年8 月，於83年2 月4 日上訴台灣高等法院台中分院
    後撤回而告確定，於84年5 月18日縮短刑期假釋出獄，於86
    年2 月25日假釋縮刑期滿（假釋中所犯之罪甫於93年12月16
    日判決確定，假釋尚未經撤銷）。復於84年5 月18日縮短刑
    期假釋出獄後至86年2 月25日前案執行完畢前某日間，因違
    反槍砲彈藥刀械管制條例案件（持有可發射子彈具殺傷力之
    改造玩具手槍），經台灣士林地方法院以93年度訴字第211
    號判決有期徒刑1 年，經上訴台灣高等法院於93年9 月7日
    撤銷原判決，改判有期徒刑1 年，併科罰金新台幣9 萬元，
    罰金如易服勞役，以銀元300 元即新台幣900 元折算一日，
    經上訴最高法院於93年12月16日駁回上訴確定（以上2 案件
    於本案均未構成累犯），猶不知悔改。竟另行起意，於93年
    6 月間某日（起訴書誤載為93年12月間），在台北縣中和市
    ○○路某泡沫紅茶店，向不詳真實姓名綽號「阿志」之成年
    男子，以新台幣15萬元之代價，購買以色列IMI 廠製941F口
    徑玖釐米制式半自動手槍1 枝（槍枝管制編號0000000000號
    ）、玖釐米制式子彈7 顆後，將之攜返台北市○○區○○路
    763 號6 樓之8 住處無故持有之。嗣於93年12月29日晚上，
    乙○○將上開手槍、子彈攜出，藏放在其平日所駕駛車號8E
    -8218 號之自小客車駕駛座底下，欲提示予某不知名之友人
    觀看，於93年12月29日下午10時10分許，在台北縣永和市○
    ○路688 號前，為警方臨檢盤查，經乙○○同意搜索，當場
    在其車內扣得上開以色列IMI 廠製941F口徑玖釐米制式半自
    動手槍1 枝（槍枝管制編號0000000000號）、玖釐米制式子
    彈7 顆（經取樣3 顆試射檢驗用罄，餘4 顆）。
二、案經台北縣政府警察局永和分局報請台灣板橋地方法院檢察
    署檢察官偵查起訴。
    理  由
一、訊據被告乙○○對於右揭時地未經許可，持有具殺傷力之手
    槍1 支，及未經許可持有具殺傷力子彈7 顆之犯罪事實，於
    本院審理中坦承不諱，核與證人Ａ１（年籍詳卷內密封資料
    袋）於偵查中具結證述之情節相符，並有手槍1 枝、子彈7
    顆扣案可供佐證。而扣案之手槍及子彈經送往內政部警政署
    刑事警察局鑑定，認「送鑑槍枝1 支（槍枝管制編號000000
    0000號），係以色列IMI 廠製941F口徑玖釐米制式半自動手
    槍，機械性能良好，可擊發同口徑制式子彈，認具殺傷力；
    送鑑子彈7 顆，均係玖釐米制式子彈，經取樣試射3 顆，認
    均具殺傷力」等語，有該局93年12月31日刑鑑字第09302619
    16號鑑驗通知書1 紙附卷可按，核與被告之自白相符。本案
    事證明確，被告犯行洵堪認定，應予依法論科。
二、核被告未經許可，持有可發射子彈具有殺傷力之手槍，及持
    有具殺傷力子彈之行為，係犯槍砲彈藥刀械管制條例第7 條
    第4 項之未經許可持有手槍罪、同條例第12條第4 項之未經
    許可持有子彈罪。被告以一持有行為，同時持有具殺傷力之
    手槍、子彈，所犯係一行為觸犯二罪名之想像競合犯，應依
    刑法第55條之規定，從一重論以槍砲彈藥刀械管制條例第7
    條第4 項之未經許可，持有手槍罪。爰審酌被告犯罪之動機
    、目的、手段，持有槍枝、子彈對社會治安之危害非輕，及
    犯罪後坦承犯行之態度等一切情狀，量處如主文所示之刑，
    並就所處併科罰金刑部分諭知易服勞役之折算標準，以資懲
    儆。
三、扣案之以色列IMI 廠製941F口徑玖釐米制式半自動手槍1 枝
    （槍枝管制編號0000000000號）、玖釐米制式子彈4 顆，均
    屬違禁物，應依刑法第38條第1 項第1 款之規定，宣告沒收
    。另扣案之玖釐米制式子彈3 顆，本屬違禁物，惟嗣於送鑑
    定時已經試射滅失，有上引內政部警政署刑事警察局鑑驗通
    知書可證，自無庸再為沒收之諭知，附此敘明。
據上論斷，應依刑事訴訟法第299 條第1 項，槍砲彈藥刀械管制
條例第7 條第4 項、第12條第4 項，刑法第11條前段、第55條、
第42條第2 項、第38條第1 項第1 款，罰金罰鍰提高標準條例第
2 條，現行法規所定貨幣單位折算新台幣條例第2 條，判決如主
文。
本案經檢察官王家春到庭執行職務。
中　　華　　民　　國　　94　　年　　5 　　月　　31　　日
                  臺灣板橋地方法院刑事第二庭
                      審判長法  官  鄭  水  銓
                            法  官  廖  怡  貞
                            法  官  陳  福  來
以上正本證明與原本無異。
如不服本判決，應於判決送達後10日內，向本院提出上訴狀。
                                    書記官  林  兆  嘉
中　　華　　民　　國　　94　　年　　5 　　月　　31　　日
附錄本案論罪科刑法條全文：
槍砲彈藥刀械管制條例第7 條
未經許可，製造、販賣或運輸火砲、肩射武器、機關槍、衝鋒槍
、卡柄槍、自動步槍、普通步槍、馬槍、手槍或各類砲彈、炸彈
、爆裂物者，處死刑、無期徒刑或七年以上有期徒刑；處徒刑者
，併科新台幣三千萬元以下罰金。
未經許可，轉讓、出租或出借前項所列槍砲、彈藥者，處無期徒
刑或五年以上有期徒刑，併科新台幣一千萬元以下罰金。
意圖供自己或他人犯罪之用，而犯前二項之罪者，處死刑或無期
徒刑；處徒刑者，併科新台幣五千萬元以下罰金。
未經許可，持有、寄藏或意圖販賣而陳列第一項所列槍砲、彈藥
者，處五年以上有期徒刑，併科新台幣一千萬元以下罰金。
第一項至第三項之未遂犯罰之。
槍砲彈藥刀械管制條例第12條
未經許可，製造、販賣或運輸子彈者，處一年以上七年以下有期
徒刑，併科新台幣五百萬元以下罰金。
未經許可，轉讓、出租或出借子彈者，處六月以上五年以下有期
徒刑，併科新台幣三百萬元以下罰金。
意圖供自己或他人犯罪之用，而犯前二項之罪者，處三年以上十
年以下有期徒刑，併科新台幣七百萬元以下罰金。
未經許可，持有、寄藏或意圖販賣而陳列子彈者，處五年以下有
期徒刑，併科新台幣三百萬元以下罰金。
第一項至第三項之未遂犯罰之。
